# 陈版，你好，请教一个股份支付的问题，感谢

提问人：伏谦 时间：2017-05-10 22:43:46
陈版你好，我有个挂牌公司A拟公司以定向增发的方式向董监高和核心员工以 3 元每股（市场价为 5 元）的价格发行股票 300 万股，其中核心员工认购 100 万股，后因公司考虑到核心人员较多，将拟授予核心员工的股份由全部由董监高认购，再由董监高将其在A公司的持股平台B有限公司的股权转让给核心员工，转让价格和公司授予给董监高的一样为 3 元。该定向发行股票的行为是否确认的股份支付金额为（300*（5-3）=600万元）；该高管将其股权转让给核心员工是否需要按（100*（5-3）=200万元），确认 2 次股份支付？

回答人：chenyiwei
如果明确第一次转让时转给高管的股份是代持的（需有明确证据，如当时已有明确的核心员工名册、每人授予数量和价格等确定信息，且事实上已经与核心员工达成一致），则可以不确认两次股份支付费用；否则这部分先转给高管再转给核心员工的股份就要确认两次股份支付费用。

提问人：zhs7403 时间：2017-05-11 06:51:48
否则这部分先转给高管再转给核心员工的股份就要确认两次股份支付费用。陈老师，我理解您的思路。但我有一个疑问，高管不是股东，高管--核心员工也作为股份支付是否有依据？即高管转让是否应遵循股份支付准则？

回答人：chenyiwei
虽然形式上是高管直接转让给核心员工，但实际上是在实际控制人主导下进行的，相当于高管先转回实际控制人，实际控制人再转给员工，后一步中构成股份支付。